# 为什么长投权益法后续计量存在负商誉要调账？背后原理是什么？求助大家给解答下谢谢了

提问人：wzxdlj 时间：2015-11-19 16:36:08
初始投资成本小于取得投资时应享有被投资单位可辨认净资产公允价值份额的，两者之间的差额体现为双方在交易作价过程中转让方的让步，该部分经济利益流入应计入取得投资当期的营业外收入，同时调整增加长期股权投资的账面价值。
为什么一定要这样调整呢？存在正商誉我可以理解为，这是使用公允价值计量双方实现一项交易的必然结果，那木存在负商誉为什么要调整呢？负商誉不也是以公允价值计量，双方交易达成的结果吗？这样一个不调一个又调，我感觉有违权益法依双方“交易”来确认和计量的原则。
不知道我的意思有没有人能理解，我很想知道为什么要这样处理，谢谢了。

回答人：chenyiwei
将负商誉计入当期营业外收入的逻辑基础是：因为在非同一控制下企业合并中，取得被购买方的可辨认净资产是以这些可辨认净资产本身的公允价值进行初始计量的，而不是以合并对价的公允价值计量的。这样的计量基础保持了与存在正商誉情况下做法的一致性。
由此必然会导致确认的可辨认净资产公允价值（初始计量金额）之和与所付出的合并成本之间的差额。该差额并不需要在日后支付给任何人，不符合负债的定义；但也不是本企业股东以股东身份对本企业的资本性投入，所以不能直接贷记权益。所以唯一的选择就是只能计入损益了。这是资产负债表观下的结果，在原先的利润表观下是很难想象的。

提问人：wzxdlj 时间：2015-11-19 20:22:09
受教了，非常感谢您，谢谢！谢谢！

回答人：chenyiwei
过去的利润表观强调利润只能来源于过去已完成的资产处置等交易。现在的资产负债表观强调利润的本质是净资产计量的变动（权益性交易和其他综合收益导致的变动除外）。

提问人：laurazj 时间：2015-11-20 08:20:39
那么同一控制下调整资本公积是母公司的资本性投入是吗？可以这样理解吗

回答人：chenyiwei
是的，可以这样理解。